臺灣高等法院高雄分院刑事判決
上　訴　人　臺灣高雄地方法院檢察署檢察官
上　訴　人
即　被　告　甲○○
選任辯護人　蔡淑媛律師
選任辯護人　陳意青律師
被　　　告　乙○○
選任辯護人　蔡淑媛律師
選任辯護人　陳意青律師
上列上訴人因被告等違反毒品危害防制條例案件，不服臺灣高雄
地方法院93年度重訴字第92號中華民國94年1 月24日第一審判決
（起訴案號：臺灣高雄地方法院檢察署93年度偵字第10347 號）
，提起上訴，本院判決如下：
    主  文
原判決關於甲○○製造第二級毒品及定執行刑部分，撤銷。
甲○○共同製造第二級毒品，累犯，處有期徒刑捌年，褫奪公權
陸年，扣案如附表一所示之物（外包裝、外裝桶具除外），均沒
收銷燬，扣案如附表一編號1 、2 、4 所示之物之外包裝及外裝
桶具、附表二編號1-4 、6- 38 、40所示之物，均沒收。
其他上訴駁回。
    事  實
一、甲○○（綽號「益哥」或「益仔」）於民國84年12月12日，
    曾因製造麻醉藥品、施用麻醉藥品案件，分經法院判處有期
    徒刑8 年、有期徒刑8 月，應執行有期徒刑8 年5 月確定，
    於88年9 月10日縮短刑期假釋出監 (縮刑期滿日為92年8 月
    1 日)， 因甲○○於假釋期間，即93年1 月15日犯公共危險
    罪 (經撤銷假釋，現執行殘刑中。)， 經臺灣台南地方法院
    以92年度南交簡字第485 號判處有期徒刑4 月確定，於93年
    2 月19日易科罰金執行完畢。
  (一)甲○○仍不知悔改，於有期徒刑執行完畢後五年內，與邱峰
    萩（現經臺灣高雄地方法院審理中）明知甲基安非他命係行
    政院公告毒品危害防制條例所列之第二級毒品，為謀製造毒
    品將來販賣牟利，竟基於共同製造第二級毒品甲基安非他命
    之犯意聯絡，於93年4 月間起，由甲○○負責教授製造毒品
    之技術，統籌製毒進度，及聯絡載運購買器械，邱峰萩則於
    93年4 月28日邀得具有犯意聯絡之王皆得 (已判決有罪確定
    )， 共同依甲○○之指示，購買製毒器具及操作製毒程序，
    而共同籌組甲基安非他命製造工寮。
  (二)93年4 月28日，邱峰萩在高雄地區採購製造甲基安非他命所
    需之冰箱、馬達、抽風機、塑膠桶、水管後，搭載王皆得將
    該製造器具載運至高雄縣六龜鄉寶來村竹林山區工寮藏放，
    同年5 月初起，邱峰萩與王皆得於夜間在該工寮內，將甲基
    安非他命原料（即鹽酸麻黃素）經鹵化反應製成氯假麻黃素
    （即俗稱粗胚）後完成第一階段之製造，邱峰萩再向不知情
    之地主陳清党借用位於高雄縣六龜鄉○○○道花果山區電表
    編號0000000 號之工寮，同年5 月10日起，邱峰萩與王皆得
    在該工寮內共同繼續甲基安非他命第二、三階段之製造，其
    方法係將粗胚以丙酮沖洗、過濾後放在地上晾乾，再將晾乾
    之粗胚加水、加熱溶解，過濾後放入反應罐（即俗稱絡桶）
    內加氫氣反應成滷水，再以強酸強鹼中和調整PH值為7 後，
    以漏斗過濾瓶抽氣過濾雜質，再加鹽煮沸放涼置入冰櫃結晶
    完成第二階段，第三階段則將結晶成品撈出，加入活性炭煮
    沸、脫色、去雜質後置入冰箱冷藏形成結晶成品即為甲基安
    非他命；而在製作過程中，邱峰萩、王皆得則不斷以電話與
    甲○○聯絡，由甲○○指示製作之過程、方法與進度。
  (三)93年5 月13日，邱峰萩依甲○○之指示，將製造完成之甲基
    安非他命成品分成3 包攜出工寮交予甲○○，甲○○另指示
    不知情（下同）之女友乙○○陪同邱峰萩，經乙○○之兄即
    不知情之涂應任介紹，向屏東市○○路23號之2 駿田車業商
    行，購買加裝帆布遮陽篷之車牌號碼4260-JP 號小貨車，作
    為載運毒品及運送製毒工具之用，該車乃登記為邱峰萩母親
    即不知情之邱官緞所有，而車款則由乙○○依甲○○之指示
    ，至高雄縣鳳山市農會過埤分部乙○○帳戶內提領現款新台
    幣（下同）15萬元，以其中10萬元支付。同年5 月19日，邱
    峰萩、王皆得駕駛該小貨車在高雄縣旗山鎮路邊與甲○○、
    乙○○見面交談後，邱峰萩、王皆得即駕車至六龜鄉○○○
    道花果山區之工寮，邱峰萩將冰櫃中結晶之甲基安非他命成
    品1 包攜出，駕車搭載王皆得欲下山將該毒品交予甲○○時
    ，在該工寮外經法務部調查局南部地區機動工作組、台南縣
    警察局少年隊等單位組成之專案小組人員當場查獲，現場並
    逮捕王皆得，及在該小貨車上扣得屬甲○○及王皆得、邱豐
    萩所有之甲基安非他命成品1 包（淨重6100公克、純質淨重
    225.7 公克）、鹽酸麻黃素2 袋（淨重35000 公克）、甲基
    安非他命成品1 小包（淨重8.3 公克）、並供犯罪所用及預
    備之含有甲基安非他命之吸食器1 支、無線對講機2 具、行
    動電話2 具、SIM 卡2 張（非被告所有）、現款6 萬元，另
    在工寮內扣得屬被告所有供犯罪所用之疑似黑色水溶液14
    桶（其中1 桶含甲基安非他命成分，淨重14300 公克、純質
    淨重466.18公克；餘13桶均有氯假麻黃素成分，淨重共計
    228400公克）、冰箱櫃2 台、脫水機1 台、震盪機2 台、水
    桶20個、不銹鋼桶2 桶、攪拌桶2 個、反應罐6 瓶、真空馬
    達5 台、磅秤、瓦斯爐具、瓦斯桶各2 台、塑膠漏斗2 個、
    陶瓷漏斗、濾瓶各8 個、塑膠勺子10個、氫氣瓶4 支、食鹽
    1 袋、攪拌棒4 支、溫度計2 支、濾網4 個、硫酸鋇10瓶、
    醋酸鈉10瓶、氫氧化鈉9 瓶、鹽酸3 箱、鐵鍊1 條、鎖頭1
    個、量桶2 個、電風扇1 個、酸鹼試紙2 盒、濾紙2 盒、活
    性炭3 包等物，邱峰萩則趁隙逃逸；嗣專案小組人員並在通
    往工寮產業道路入口處將等候接運甲基安非他命成品之甲○
    ○拘提到案，並於甲○○所駕駛乙○○所有之車號7189-JQ
    號自用小客車內，查獲吸食器2 組、序號000000000000000
    號行動電話1 具、SIM 卡5 張（非被告所有），及在乙○○
    之皮包內扣得乙○○所有筆記本1 本（起訴書誤載為2 本）
    、甲○○所有甲基安非他命製造程序實驗步驟流程表1 紙。
二、案經法務部調查局南部地區機動工作組移送臺灣高雄地方法
    院檢察署檢察官偵查起訴。
    理  由
一、訊據上訴人即被告甲○○固坦承其曾多次提供製造第二級毒
    品安非他命之技術予另案共犯邱峰萩及已判決確定之被告王
    皆得，惟否認參與邱峰萩及王皆得之製造毒品犯行，辯稱：
    「我僅提供技術教導邱峰萩、王皆得製造毒品，並未實際參
    與製造，亦未提供資金幕後統籌，93年5 月19日遭查獲當日
    ，我僅受邀為邱峰萩、王皆得測試毒品而已」云云。
二、經查：
  (一)被告甲○○於本院調查時，直承與邱峰萩電話連繫，指導邱
    峰萩製造安非他命，由其出錢及介紹購買中古汽車，在電話
    中曾以暗語指導邱峰萩將安非他命半成品要經過淨化、脫水
    、風乾等情。
  (二)已判決確定之被告王皆得迭於調查局、檢察官偵查及原審法
    院審理時，就本件製造第二級毒品安非他命之經過，已坦承
    不諱，證稱：「大約93年5 月初，『抽仔』（萩仔）即邱峰
    萩邀我說要共同進行甲基安非他命製造，問我要不要賺錢，
    我說好，5 月10日邱峰萩即帶我至高雄縣六龜鄉藤枝林區花
    果山區電表號碼0000000 號工寮內，我到達工寮內已有部分
    製造安非他命原料及工具，邱峰萩又陸續帶我至高雄、屏東
    地區採購運回各項製造甲基安非他命過程所需之真空馬達、
    水桶、杓子、垃圾桶等，我等2 人大約於5 月14日開始進行
    製造安非他命，迄查獲止總共製造出安非他命成品2 次」、
    「我在工寮內都是接受邱峰萩指示，將類似麵粉狀物質（即
    俗稱粗胚）經過一連串的加熱、加入活性碳、攪拌、過濾等
    製造安非他命過程，反覆加熱、加鹽、活性碳、過濾，將液
    體放涼後，即置入冰櫃冷凍結晶，待冷凍一天後即撈起置入
    脫水機脫乾後即安非他命成品，此時由邱峰萩帶出交付予工
    寮幕後老闆」、「邱峰萩答應我製造甲基安非他命完成後會
    給我一筆錢，至於多少金額尚未談論，但前幾天邱峰萩有給
    我2 萬元作為零用」、「查獲當天，我當時係和邱峰萩駕車
    要下山，邱峰萩表示要將甲基安非他命成品7 公斤交給老闆
    」等語明確（見偵查卷第92-102、167-171 、187 、188 ，
    原審卷第122 、323 以下）。經核被告王皆得前後所述之情
    節相同，且其於偵查、原審審理中均有選任律師擔任辯護人
    ，並於受訊問時在場執行職務，此觀諸前揭筆錄記載自明；
    按被告以外之人（包括證人、鑑定人、告訴人、被害人及共
    同被告等）於審判外之陳述雖不符刑事訴訟法第159 條之1
    至之4 等四條之規定，而經當事人於審判程序同意作為證據
    ，法院審酌該言詞陳述或書面陳述作成時之情況，認為適當
    者，亦得為證據；當事人、代理人或辯護人於法院調查證據
    時，知有刑事訴訟法第159 條第1 項不得為證據之情形，而
    未於言詞辯論終結前聲明異議者，視為有前項之同意，刑事
    訴訟法第159 條之5 定有明文。本件證人即共同被告王皆得
    於調查站之陳述，其性質雖屬傳聞證據，惟其未再於法院審
    理中為陳述，且查無符合同法第159 條之1 至之4 等前四條
    之情形，王皆得於調查站之筆錄內容，業經當事人於本院審
    判程序明示同意作為證據，本院審酌上開筆錄作成時，較無
    人情施壓或干擾，亦無不當取供之情形，認為以之作為本案
    之證據亦屬適當，是王皆得於調查站之筆錄，自具有證據能
    力。按被告以外之人於審判外向法官所為之陳述，得為證據
    ，刑事訴訟法第159 條之1 第1 項定有明文。本件證人即共
    同被告王皆得向原審法官所為之供述，在其任意陳述之信用
    性無疑之情況下，其證述依法自具有證據能力。按被告以外
    之人於偵查中向檢察官所為陳述，除顯有不可信之情況者外
    ，得為證據，刑事訴訟法第159 條之1 第2 項定有明文。本
    件證人即共同被告王皆得於檢察官偵查中所為之陳述，其未
    曾提及檢察官在偵查時有不法取供之情形，亦未釋明上開供
    述有顯不可信之情況，其於偵查中之證言自具有證據能力。
  (二)93年5 月19日，被告王皆得與共犯邱峰萩將冰櫃中結晶之甲
    基安非他命成品1 包（經送鑑定後淨重達6100公克）攜出，
    駕駛車牌號碼4260-JP 號小貨車欲下山交予共同被告甲○○
    時，在該製毒工寮外經法務部調查局南部地區機動工作組、
    台南縣警察局少年隊等單位組成之專案小組人員以現行犯當
    場查獲，並自該小貨車上扣得該甲基安非他命成品1 大包（
    如附表一編號1）、 鹽酸麻黃素2 袋（附表二編號1）、安
    非他命成品1 小包（附表一編號2）、 含有甲基安非他命殘
    留之吸食器1 支（附表一編號3）、 無線電對講機2 具、行
    動電話2 具、SIM 卡2 張（附表二編號3 至5）、 現款6 萬
    元（附表三編號1）， 另當場在工寮內扣得疑似黑色水溶液
    14桶（其中1 桶含甲基安非他命成分，附表一編號4 ，餘13
    桶均有氯假麻黃素成分，附表二編號2）、 冰箱櫃2 台、脫
    水機1 台、震盪機2 台、水桶20個、不銹鋼桶6 桶、攪拌桶
    2 個、反應罐6 瓶、真空馬達5 台、磅秤2 台、瓦斯爐具2
    台、瓦斯桶2 台、塑膠漏斗2 個、陶瓷漏斗8 個、濾瓶8 個
    、塑膠勺子10個、氫氣瓶4 支、食鹽1 袋、攪拌棒4 支、溫
    度計2 支、濾網4 個、硫酸鋇10瓶、醋酸鈉10瓶、氫氧化鈉
    9 瓶、鹽酸3 箱、鐵鍊1 條、鎖頭1 個、量桶2 個、電風扇
    1 個、酸鹼試紙2 盒、濾紙2 盒、活性炭3 包（附表二編號
    6 至36）等物，邱峰萩則趁隙逃逸等情，除據被告王皆得自
    承在卷外，並有前揭扣押物、法務部調查局檢驗通知書2 紙
    （見調查局卷第7-8 頁）、現場照片40幀、法務部調查局南
    部地區機動工作組搜索筆錄、扣押筆錄各5 份、扣押物品目
    錄表11紙、扣押物品清單11紙在卷可稽（見調查局卷第29-
    57頁）。按傳聞證據，原則上先予排除，惟若當事人於審判
    程序中表明同意該等傳聞證據可作為證據；基於尊重當事人
    對傳聞證據之處分權，及證據資料愈豐富，愈有助於真實發
    見之理念，且強化言詞辯論主義，使訴訟程序得以順暢進行
    ，此項傳聞證據即具有證據能力。本件被告及選任辯護人於
    本院審理中，已明示調查人員所製作之調查筆錄、偵查筆錄
    及搜索票、搜索扣押筆錄、搜索扣押目錄、照片、鑑定書，
    均同意有證據能力，選任辯護人亦對於檢察官所提出之全部
    證據均同意有證據能力。按被告之自白，非出於強暴、脅迫
    、利誘、詐欺、疲勞訊問、違法羈押或其他不當方法，且與
    事實相符者，得為證據，刑事訴訟法第156 第1 項定有明文
    。亦即被告之自白係出於自由意思，且與事實相符者，即有
    證據能力，被告於調查站、警詢及檢察官偵查中之自白係出
    於自由意志，自得採為本件判決之基礎。經核被告迭次自白
    所供述之內容尚屬一致，且與事實相符，均堪採信。
  (三)又鹽酸麻黃素經鹵化反應可製得氯假麻黃素，氯假麻黃素經
    氫化反應可製得甲基安非他命，故氯假麻黃素係製造甲基安
    非他命過程中之重要中間產物。有關甲基安非他命製造過程
    大致可分為前段（鹵化反應步驟）、中段（氫化反應步驟）
    、後段（純化結晶步驟）等三個階段，其中所使用之重要化
    學原料、溶劑、器具及產物分述如下：「(一)前段（鹵化反應
    步驟）－鹽酸麻黃素（前段原料）經溶劑（如丙酮、乙醚等
    ）浸溶後，再加亞硫醯二氯經攪拌器攪拌，再經溶洗過濾風
    乾後，可製成氯假麻黃素（為前段主要產物）。(二)中段（氫
    化反應步驟）－氯假麻黃素（中段原料）加入催化劑（如氯
    化鈀，俗稱鈀金及硫酸鋇等）與緩衝液（如醋酸鈉加醋酸等
    ）後，置於氫氣壓力攪拌桶內，通入氫氣進行氫化反應，即
    可將氯假麻黃素轉化成甲基安非他命，俟反應完成後再經側
    孔燒瓶過濾之，即可製得含有甲基安非他命毒品成分之滷水
    （即黑色水溶液，俗稱黑水或黑油，為中段主要產物）。(三)
    後段（純化結晶步驟）－甲基安非他命滷水（後段原料）經
    加熱設備熬煮，再加入食鹽後，置於冰櫃（或冷凍櫃）低溫
    冷凍，甲基安非他命結晶會漸漸生成，將生成之結晶物藉脫
    水機簡單予以脫水風乾，即可製得高純度甲基安非他命結晶
    。」；最高法院89年度台上字第4695號判決意旨謂：「從『
    黑油』經過熬煮及結晶過程始能完成高純度之固態安非他命
    ，以便於銷售，此段過程屬製造之行為。..... 蓋俗稱『黑
    油』之主要成分為甲基安非他命，雖尚不能直接使用，但靜
    置相當時間即可析出結晶，撈起後可立即吸用。」；最高法
    院92年度台上字第6983號判決更闡明：「液體（即俗稱之『
    黑油』）實為少量上浮結晶、液體及下沉之固形體三者混合
    物。且該少量上浮之結晶即甲基安非他命成分。而液體則為
    甲基安非他命成分及可充作甲基安非他命原料之麻黃素、製
    造甲基安非他命之中間產物1.2-Dimethy1-3 -pheny 1
    Aziridine ，暨製造甲基安非他命之不純產物
    N-Formy1methamphetamine 、2-Prope ─ny1benzene及
    Phenmetrazine ，與氯離子、鈉離子、鉀離子、鎂離子等成
    分。下沉之固形體則係氯化鈉結晶及玻璃碎片。是該液體中
    已有鹽酸安非他命之成分存在，而玻璃碎片用於促進鹽酸甲
    基安非他命結晶體之形成，粗鹽（氯化鈉）之作用在於增加
    液體之飽和度，加速結晶體之析出等情。：：：：：於製造
    過程中，液態安非他命無法供吸食使用，須自液態安非他命
    中析出固態安非他命後，才能供吸食之用，且液態安非他命
    放置於塑膠盆盤中，因液體持續蒸發，當然就可持續析出固
    態安非他命。」。而如附表一所示之扣案物品，經送驗結果
    ，確實含有甲基安非他命成分，其淨重、包裝重、純度及純
    質淨重，均詳如附表一所示；另附表二編號一、二所示之原
    料，乃含甲基安非他命製成原料氯假麻黃素等成分，附表二
    編號三至三六查獲之設備、器具，乃屬甲基安非他命製程中
    鹵化反應、氫化反應及純化結晶等三階段步驟之多項必須設
    備，自其設備之充實性觀之，為一組具有麻黃素製造甲基安
    非他命毒品生產功能之基本器具設施組合，因認上開工寮乃
    具有大型製造毒品能力之地下毒品製造工寮，此有法務部調
    查局93年6 月24日調科壹字第09362392500 號檢驗通知書在
    卷可稽（見調查局卷第8 頁）。此一鑑定通知書符合刑事訴
    訟法第159 條之4 文書之要件，且無顯不可信之情況，應有
    證據能力。
  (四)共同被告王皆得於調查局調查時，即已將本案製毒情節全盤
    供出，有關被告甲○○部分，其迭次證稱：「甲○○綽號益
    哥，他是乙○○的男友，據我所知，他在安非他命工寮中係
    負責發落（台語，意如後述）之工作，亦即負責幕後籌畫工
    作，多次以電話指示邱峰萩前往高雄地區載運製造甲基安非
    他命過程所需真空馬達、水桶、垃圾桶」、「4260-JP 號小
    貨車上被查獲之行動電話2 具，是甲○○、我及邱峰萩之間
    聯繫的專線電話，6 萬元是甲○○交付之製毒工資，邱峰萩
    母親行駕照，係為購買過戶運送毒品及製造設備之4260-JP
    號小貨車之用，停車單下方所貼紙條之0000000000、
    0000000000電話號碼係甲○○專線電話。」、「甲○○均以
    專線電話指示邱峰萩或我處理工寮相關事宜，甲○○於5 月
    13日第一次安非他命結晶製成後，給付邱峰萩約10萬元報酬
    ，邱峰萩從其中抽2 萬元給我」等語在卷（見偵查卷第6 、
    95、101 、168 頁），共同被告王皆得於原審法院審理時，
    經被告甲○○辯護人行主詰問時，雖翻異前詞證稱：「從一
    開始到被查獲，我等尚未製造出甲基安非他命成品，邱峰萩
    所載物品，我不知是否為甲基安非他命成品」等語（見原審
    卷第190- 191頁），然查：被告王皆得於警詢、偵查中早已
    承認渠等曾製造出2 次成品，且93年5 月19遭查獲當日，自
    王皆得、邱峰萩駕駛車輛中，即起出甲基安非他命成品1 大
    包，經送驗後淨重高達6100公克；且王皆得於原審法院審理
    程序，經多次詰問後，亦不經意證稱：「我們製造好甲基安
    非他命成品，都來不及處理，就被調查局查獲了，連賣都還
    來不及賣」等語（見原審卷第199 頁），是被告王皆得於警
    詢、偵查中就此部分之陳述，較符合事實，事後改稱尚未製
    成成品，不可採信。
  (五)被告甲○○多次提供製毒技術教導邱峰萩、王皆得製造第二
    級毒品甲基安非他命，本案破獲當時，邱峰萩、王皆得即係
    欲將毒品交付甲○○測試等情，均據其於調查局、檢察官偵
    查及原審審理時坦承不諱，被告甲○○坦承：「5 月18日邱
    峰萩打電話與我聯絡，表示其安毒工寮成品已達結晶階段，
    要我隔日前往製毒工寮測試毒品品質好壞，5 月19日下午6
    時20分左右駕車進入該產業道路，即遭專案小組拘提到案」
    、「邱峰萩向我請教安毒成品需要脫水耗費多少時間等流程
    ，所以我才以電話向他說明」、「邱峰萩如果遇到技術問題
    會請教我，我知道他在製造安非他命」、「我願意認罪，但
    我只有提供技術而已」等語明確（見偵查卷第15、16、48、
    1 21、258 、295 背面，原審卷第124 、326 、327）， 核
    與證人即共同被告王皆得於原審法院證稱略以：「打電話給
    甲○○，有時候是邱峰萩叫我先撥給甲○○，有時候是我自
    己打給甲○○，是問一些製造安非他命技術的問題」等語相
    符（見原審卷第190 頁），且有被告甲○○自承為其所有，
    自其女友即共同被告乙○○皮包中查獲，內容如附表四之甲
    基安非他命製毒流程表在卷可稽（見調查局卷第6 頁），而
    該流程內容確為可行之甲基安非他命製造程序，亦經法務部
    調查局鑑定屬實，有該局93年6 月24日調科壹字第
    09362392500 號檢驗通知書附卷可參（見調查局卷第8 頁）
    ，此部份事實，堪予認定。
  (六)調查局人員向台灣高雄地方法院檢察署聲請核發通訊監察書
    （見原審卷第140-146 頁），合法對被告等人實施監聽後，
    發現共同被告王皆得、共犯邱峰萩於93年5 月9 日下午1 時
    45分許，以邱峰萩使用之0000000000行動電話撥打至被告甲
    ○○使用之0000000000 行 動電話，乙○○接聽後轉交予甲
    ○○，其等對話內容為（閩南語發音，下同）：「Ａ：益哥
    （註：指甲○○），你們不是要過來？Ｂ：不是沒電嗎？沒
    電我過去幹嘛？你那個衫仔褲（註：指已結晶成形之甲基安
    非他命）有沒有幫我脫一脫水？..... 」；共犯邱峰萩於93
    年5 月16日下午7 時30分分許，撥打0000000000號行動電話
    至被告甲○○持用之前揭電話，其等對話內容為：「Ａ：益
    哥，我那個煮好了。那個，那個我又煮過一遍了。Ｂ：這樣
    喔」；被告甲○○於93年5 月18日下午7 時20分、23分許則
    主動撥給邱峰萩前揭電話，其等對話內容為：「Ａ：你們如
    果上去，衫仔褲脫乾，提下來時再打電話跟我講。Ｂ：喔，
    好。Ａ：我看在哪裡，我再過去拿就好了。Ｂ：好啊。」、
    「Ａ：衫仔褲脫好，先提下來，那剩下那些，再用慢火下去
    烤香，先下來，下來再打電話給我。Ｂ：好呀。」等語，有
    臺灣高雄地方法院檢察署檢察官核發之通訊監察書影本7 紙
    （見原審卷第139-146 頁）、監聽譯文在卷可稽（見偵查卷
    第135-137 頁、原審卷第276 頁），被告93年5 月31日於調
    查局中接受訊問時，經調查局人員當場播放前揭監聽內容後
    ，對於通話內容均坦認無誤，並坦承當日對話之製毒情節，
    有當日筆錄暨訊問錄音光碟在卷可憑（見偵查卷第120 、
    122 、123 頁，調查局卷末頁證物袋內），此項依法定程序
    實施監聽所得，合乎刑事訴訟法第159 條之4 規定之要件，
    且無顯不可信之情況，自具有證據能力。被告於本院調查時
    解讀上揭監聽筆錄，即「對邱峰萩說『我那些衣褲要脫水』
    係指邱峰萩在請教我，我只教導他安非他命半成品要經過淨
    化、脫水、風乾程序，是我們使用的暗語」。足徵被告甲○
    ○確有以電話指揮指導邱峰萩在山中製造甲基安非他命。
  (七)觀諸被告甲○○與共同被告王皆得、共犯邱峰萩之對話內容
    ，或係邱峰萩向被告甲○○請教如何排除製毒上所遭遇之困
    難，並要求甲○○前往工寮探視，或係甲○○主動指示共犯
    邱峰萩後續流程如何處理等情，則依其等電話聯繫之頻繁，
    彼等稱呼之親暱，邱峰萩、王皆得均依甲○○指示而行，及
    被告甲○○對於毒品製作進度、工寮停電情形甚為熟悉，多
    次主動關切製毒進度，暨甲○○該次僅因工寮沒電，方未前
    往製毒工寮等情節判斷，可知甲○○對於本案製毒工程之介
    入，應非僅扮演提供技術之角色而已，而尚有指示統籌之權
    限。
  (八)被告甲○○自承平時記帳支出均委由共同被告乙○○記錄，
    查獲當日乃扣得乙○○所有之該筆記本1 本，有扣押物清單
    在卷可稽（見調查局卷第38頁）。而甲○○曾為邱峰萩購買
    俗稱「絡臺」之承載製造甲基安非他命反應罐之搖臺，業據
    其於調查局中坦承：「3 月計劃表該頁內容記載『阿銘』是
    交付甲基安非他命詳細製造流程表紙張之人，『絡臺22 萬
    』是邱峰萩之前曾製作2 臺用以承載製造甲基安非他命反應
    罐之搖臺，俗稱絡臺，後因該2 臺絡臺無法使用，我再幫他
    定作一台之費用，該絡臺附有一只馬達，每分鐘轉速為70轉
    。」、「5 月10日該頁記載『機器11萬5 千元』是我前述供
    稱邱峰萩訂製絡臺所支付之訂金。」、「製毒工寮現場照片
    中俗稱絡臺之安非他命反應震盪機，是我幫邱峰萩所購置」
    等語明確（見偵查卷第115 、116 、119）， 核與該筆記本
    之記載紀錄相符，有該筆記本影本附卷可參（見偵查卷第
    130 頁），且被告甲○○於前揭調查時乃有選任律師擔任辯
    護人，並於前揭受訊問時在場執行職務，此觀諸前揭筆錄記
    載自明（見偵查卷第113 頁），其於還押偵查中、原審法院
    審理時對於前揭陳述內容，亦未為任何非任意性自白之抗辯
    （見偵查卷第140 頁、原審卷第130 頁），故其此部份之自
    白，因與前揭扣案物證相符，堪予認定。
  (九)被告甲○○曾提供資金協助邱峰萩購買車號4260-JP 號小貨
    車，供邱峰萩、王皆得二人載運毒品及製毒設備，亦經調查
    局人員合法對被告等人實施監聽後，發現被告甲○○於93年
    5 月14日下午7 時19分，曾以0000000000號行動電話撥打至
    乙○○0000000000行動電話，指示乙○○代為介紹購買，並
    指定該貨車須有附斗篷相關設備，有通訊監察書7 紙暨監聽
    譯文在卷可稽（見偵查卷第138 頁、原審卷第140-146 、
    276 頁），被告甲○○對該監聽錄音內容及譯文真正均不爭
    執（見原審卷第131 頁），且於調查局經提示播放前揭錄音
    帶及譯文後，乃坦承：「當時我正與邱峰萩在一起，上述對
    話內容係邱峰萩指定要有篷子的貨車，我據以轉告乙○○向
    她哥哥涂應任探尋，至於我問乙○○身上是否有錢並要她去
    領錢一事，係邱峰萩欲向我借錢購買貨車，所以我叫乙○○
    領錢借他。」，於偵查中亦坦承「係我介紹邱峰萩去乙○○
    大哥那邊買的」等語明確，有當日筆錄暨訊問錄音光碟在卷
    可憑（見偵查卷頁48、121 頁，調查局卷證據九）；而自乙
    ○○處扣得之前揭筆記本5 月18日記載「10萬元貨車」，亦
    經被告甲○○坦承「因為邱峰萩買小貨車沒有錢，我就叫乙
    ○○提領15萬元，要借邱峰萩10萬元，5 萬元我自己要使用
    的」等語（見偵查卷第117 頁、原審卷第210 頁）。被告甲
    ○○於原審法院雖辯稱：共犯邱峰萩告訴我，購買系爭車輛
    係為載運芒果等語（見原審卷第209 、322 頁），然被告甲
    ○○早即知悉共犯邱峰萩正進行製造毒品犯行，並未從事芒
    果買賣生意，均如前述，邱峰萩焉有可能委託甲○○購買貨
    車運送芒果，其前揭所辯，顯為臨訟卸責之詞，並不可採。
    本院審理時，檢辯雙方詰問邱豐萩證稱: 「93年有在高雄縣
    六龜鄉○○○道花果山附近工寮從事製造安非他命，乃我與
    王皆得一起製造安非他命，自93年5 月14日籌備開始製造，
    結果失敗，向甲○○請教，一直做到5 月19日，我請甲○○
    到廟寺等我，我與王皆得從工地要拿作壞的安非他命要下來
    給甲○○看，結果尚未下山請教，就在工寮現場被查獲了。
    資金都是我自己的，請教甲○○，屬於道義性質。被告（甲
    ○○及乙○○）未到過我工寮，我買4260-JP 小貨車，是要
    載運芒果，查獲當天有用到這部車子。買車子有向甲○○借
    款10萬元。我的資金約40- 50萬元，用以買塑膠桶、馬達、
    冰箱，就是因為買這些器材後資金不足，才向甲○○借10萬
    元。我以前有製過安非他命，但因為太久沒有做了，所以才
    會失敗。因為有些部分處理不好。就是失敗才要請教別人，
    因為太久沒有做，才會生疏。」等語。核屬迴護被告甲○○
    之詞，並無足取。
  (十)被告甲○○因共同參與本件製毒犯行，於進行統籌聯絡、來
    往接洽時，為避免檢警人員跟監調查，乃命乙○○將其認為
    可疑之車牌號碼、車型顏色紀錄下來，總計於乙○○之筆記
    本中，至少即紀錄五十餘輛汽車相關資料，有該筆記本影本
    在卷可稽（見偵查卷第82頁），且經共同被告乙○○於調查
    局中證述：「該筆記本1 月計劃表所載52輛汽、機車車牌號
    碼，是甲○○叫我記的，其目的是在檢查是否車輛在週遭重
    複出現，若有此情形，即表示有治安單位之車輛在跟監」等
    語明確（見偵查卷第74頁）。被告甲○○雖不否認其命乙○
    ○代為紀錄車號，然辯稱所記車牌號碼係怕仇家登門尋仇等
    語（見原審卷第325 頁），共同被告乙○○於原審法院亦翻
    異前詞，附和甲○○前揭辯解（見原審卷第329 頁），然查
    ：共同被告乙○○於調查局接受訊問時，乃有委任辯護人在
    場執行職務，此觀諸調查筆錄甚明，於原審法院審理時亦未
    為非任意性自白之抗辯（見原審卷第131 頁），是其於調查
    局中之陳述，乃係出於自由意志，且因其係甲○○女友，自
    偵查至審理中，常見袒護被告甲○○之情，應無捏造不利益
    於甲○○證詞之理。共同被告乙○○於司法警察機關前之陳
    述，乃較為可信，應為可採，其於原審法院審理時所述，顯
    為偏袒被告甲○○之詞，不足採信。
  (十一)綜上，被告甲○○於本案製毒工程中，不僅其提供技術已屬
    製造毒品之構成要件行為，且其尚統籌指示邱峰萩、王皆得
    製毒進度，協助購買製毒設備器具，其共同犯製造第二級毒
    品甲基安非他命之犯行，應堪認定。
三、核被告甲○○製造第二級毒品甲基安非他命之行為，係犯毒
    品危害防制條例第4 條第2 項之製造第二級毒品罪，按共同
    正犯之成立，有以共同犯意而共同實施犯罪構成要件之行為
    者，有以自己犯罪之意思，參與犯罪構成要件以外之行為者
    ，有雖以幫助他人犯罪之意思而參與犯罪構成要件之行為者
    ，有以自己犯罪之意思，事前同謀推由一部分實施犯罪之行
    為者，均屬之。蓋共同正犯，係共同實施犯罪行為之人，在
    共同意思範圍內，各自分擔犯罪行為之一部，相互利用他人
    之行為，以達其犯罪之目的，其成立不以全體均行參與實施
    犯罪構成要件之行為為要件。共同正犯之意思聯絡，不限於
    事前有所謀議，僅於行為當時有共同犯意之聯絡，於行為當
    時，基於相互之認識，不論明示通謀或相互間默示合致，以
    共同犯罪之意思參與，均屬之；而行為分擔，亦不以每一階
    段皆有參與為必要，倘具有相互利用其行為之合同意思所為
    ，仍應負共同正犯之責，蓋共同正犯，於合同意思範圍內，
    組成一共犯團體，團體中任何一人之行為，均為共犯團體之
    行為，他共犯均須負共同責任，初無分別何一行為係何一共
    犯所實施之必要。（最高法院55年度台上字第522 號、87年
    度台非字第35號、85年度台上字第4962號、88年度台上字第
    2230號、第2858號判決、73年台上字第1886號判例意旨參照
    ）被告甲○○所犯製造第二級毒品罪，與王皆得及邱峰萩有
    犯意聯絡及行為分擔，均為共同正犯。必以幫助他人犯罪之
    意思而參與犯罪，其所參與者又為犯罪構成要件以外之行為
    ，始為從犯，被告甲○○則負責提供製毒技術，統籌聯絡，
    購買製毒器材設備，均屬製造毒品之構成要件行為，選任辯
    護人辯係從犯，自有誤會。其等製造甲基安非他命後，進而
    持有，其等持有之低度行為應為製造之高度行為所吸收，不
    另論罪；又被告甲○○於93年1 月15日因公共危險案件，經
    臺灣台南地方法院判處有期徒刑4 月確定，於93年2 月19日
    易科罰金執行完畢，有台灣高等法院被告全國前案紀錄表及
    臺灣高雄地方法院檢察署刑案資料查註紀錄表在卷可稽，其
    於受有期徒刑執行完畢後，5 年內再犯本件有期徒刑以上之
    罪，為累犯，除法定刑無期徒刑不得加重外，其餘依法應加
    重其刑。又按毒品危害防制條例第17條規定，犯同法第4 條
    第1 項至第4 項之罪，供出毒品來源，因而破獲者，得減輕
    其刑。被告甲○○於調查中，提供另案製毒集團線索供檢調
    人員作為偵查依據，雖經證人即調查局人員李青憲到庭證述
    屬實（見原審卷第204 頁），然因其所供述者非屬毒品來源
    ，尚無前揭減刑條文之適用。
四、原審就此部分為科刑之判決，固非無見，惟按犯毒品危害防
    制條例第4 條之罪，其供犯罪所使用之財物，沒收之，固為
    該條例第19條第1 項所明定，而刑法上沒收為從刑之範圍，
    除違禁物及法律有特別規定者外，以屬於犯人所有者為限，
    方得宣告沒收，觀諸刑法第38條規定甚明。惟行動電話內之
    SIM 卡 (中文譯名係行動電話用戶識別證）屬電信公司所有
    ，依法不得宣告沒收，原判決將附表二編號「5 、39」SIM
    卡2 張及5 張，依毒品危害防制條例第19條第1 項規定，宣
    告沒收，自有未合。被告甲○○此部分上訴意旨並不否認犯
    罪，主張係從犯，指摘原判決量刑過重不當，固無足取，但
    原判決此部分既有如上所述可議之處，此部分即屬無可維持
    ，應由本院撤銷改判，被告犯數罪，且已定應執行刑，此部
    分既因上訴而撤銷，原定之執行刑，亦應併予撤銷，爰審酌
    被告甲○○係累犯，與王皆得及邱峰萩在隱蔽之山中設工寮
    共同製造第二級毒品甲基安非他命，規模不小，倘流入市面
    ，嚴重殘害國民身心健康，對社會危害非淺，被告甲○○前
    已曾因犯製造毒品罪，經法院判處徒刑，仍不知悔改，且於
    本案中居提供技術，購買機器設備，分擔聯絡統籌及提供術
    之行為，情節較重，然坦承部分犯行，於調查中提供另案製
    毒集團線索供檢調人員作為偵查依據等一切情狀，量處如主
    文所示之刑，又依被告製造毒品犯行之犯罪性質，認有褫奪
    公權之必要，並分別宣告褫奪公權6 年。附表一所示含有甲
    基安非他命成分之成品2 包、吸食器1 支（因與甲基安非他
    命無從析離，應視同毒品）、含甲基安非他命成分之疑似黑
    色水溶液1 桶，均屬第二級毒品，均應依毒品危害防制條例
    第18條第1 項前段規定，併予宣告沒收銷燬之，至於鑑驗耗
    用之第二級毒品甲基安非他命，既已滅失，自毋庸宣告沒收
    銷燬；附表一編號1 、2 、4 所示之物之外包裝及外裝桶具
    ，附表二編號1-4 、5-38、40所示之原料、器材等物，均為
    被告王皆得或甲○○、邱峰萩所有，且係供其等共同製造第
    二級毒品所用之物，業據被告王皆得、甲○○供承在卷，均
    應依毒品危害防制條例第19條第1 項規定，併予宣告沒收；
    至於附表三編號1 扣案之現款6 萬元，為共犯邱峰萩所有，
    且因無法證明係因犯罪所得財物，毋庸宣告沒收；附表三編
    號2 扣案之筆記本1 冊，為被告乙○○所有，因乙○○無罪
    （詳下述），毋庸宣告沒收；附表三編號三扣案之4260-JP
    號小貨車，雖屬被告犯本案犯行所使用之水陸空交通工具，
    然毒品危害防制條例第19條第4 項並未有「不問屬於犯人與
    否，沒收之」之規定，仍以屬於犯人所有者為限，方能沒收
    （最高法院93年度台上字第2751號判決要旨參照），前揭小
    貨車因係登記為邱峰萩之母邱官緞所有，有邱官緞行駕照在
    卷可稽（見偵查卷第79頁），亦不予宣告沒收；附表二編號
    「5 、39」SIM 卡2 張及5 張，亦不能宣告沒收。併此敘明
    。
五、公訴意旨另以：被告乙○○就前開被告甲○○、王皆得製造
    第二級毒品安非他命之犯行，乃基於犯意聯絡，負責記帳及
    依甲○○之指示聯絡成員載運器械，於93年5 月13日並受甲
    ○○指示，陪同邱峰萩、王皆得，經其兄涂應任介紹，向屏
    東市○○路23號之2 駿田車業商行，購買加裝帆布遮陽篷之
    車牌號碼4260-JP 號小貨車，作為載運毒品及運送製毒工具
    之用，車款則由被告乙○○依被告甲○○之指示，至鳳山市
    農會過埤分部乙○○帳戶內提領現款15萬元支付。嗣於93年
    5 月19日，共犯邱峰萩、被告王皆得駕駛該小貨車在高雄縣
    旗山鎮路邊與被告甲○○、乙○○見面交談後，邱峰萩、王
    皆得駕車至六龜鄉○○○道花果山區之工寮，將冰櫃中結晶
    之安非他命成品1 包攜出，駕車搭載王皆得欲下山將該毒品
    交予甲○○時，在該工寮外經司法警察人員當場查獲，並自
    乙○○皮包取出甲基安非他命製造程序實驗步驟流程表等物
    ，認被告乙○○觸犯毒品危害防制條例第4 條第2 項之製造
    第二級毒品罪嫌。經查:
    (一)公訴人認被告乙○○觸犯上開犯行，係以(1)共同被告王皆
      得於調查局、偵查中之自白，(2)自被告乙○○皮包內扣得
      之筆記本一冊、甲基安非他命製造程序實驗步驟流程表乙
      紙，(3)扣案如附表一、二所示之甲基安非他命成品、製造
      毒品原料、設備等物、法務部調查局檢驗通知書、現場照
      片40幀，及(4)93年5 月14日7 時19分，被告甲○○指示乙
      ○○購買小貨車之監聽譯文等證物為其論據。訊據被告乙
      ○○固坦承其係被告甲○○女友，平時聽從甲○○指示於
      筆記本中記帳，亦曾應甲○○委託，透過兄長涂應任介紹
      ，帶被告邱峰萩、王皆得向駿田車業商行購買車牌號碼
      4260-JP 號小貨車等情，然否認有何共同參與製造毒品之
      犯行，辯稱：「我並不知悉甲○○參與製造毒品犯行，亦
      從未過問，皮包內之甲基安非他命製作流程表係甲○○寄
      放，我看不懂，案發當時我係欲隨甲○○前往藤枝林區遊
      玩」等語，
    (二)按犯罪事實應依證據認定之，無證據不得認定犯罪事實；
      又不能證明被告犯罪者，應諭知無罪之判決；刑事訴訟法
      第154 條第2 項、第301 條第1 項分別定有明文。又按刑
      事訴訟法上所謂認定犯罪事實之證據，係指足以認定被告
      確有犯罪行為之積極證據而言，如未能發現相當證據或證
      據不足以證明，自不能以推測或擬制之方法，以為裁判基
      礎，最高法院29年上字第3105號及40年台上字第86號分別
      著有判例可資參照。而認定不利於被告之事實，須依積極
      證據，茍積極證據不足為不利被告之認定時，即應為有利
      於被告之認定，更不必有何有利之證據；又認定犯罪事實
      所憑之證據，雖不以直接證據為限，間接證據亦包括在內
      ，然而無論直接證據或間接證據，其為訴訟上之證明，須
      於通常一般之人均不致有所懷疑，而得確信其為真實之程
      度者，始得據為有罪之認定，倘其證明尚未達到此一程度
      ，而有合理之懷疑存在而無從使事實審法院得有罪之確信
      時，即應由法院為諭知被告無罪之判決，最高法院亦分別
      著有30年上字第816 號及76年台上字第4986號判例足參。
    (三)共同被告王皆得於原審法院審理時，經交互結問後結證稱
      ：「乙○○不知道買車子作何用途。」、「乙○○沒有到
      過工寮，也從未打電話給我」等語（見原審卷第196 頁）
      ；而共同被告甲○○自偵查中至本院審理時，亦均證稱乙
      ○○對於其參與製造毒品犯行並不知情，證稱：「在乙○
      ○皮包內查獲之製造安非他命流程表係我所有，乙○○有
      看過並有問過我，我跟她說看不懂就不要再問了」、「乙
      ○○鳳山農會帳戶內的錢是我所有，我請乙○○幫我存領
      ，並請乙○○代為記載支出項目」、「本次我教邱峰萩製
      造毒品之技術，乙○○都不知情，我在講的時候，都會避
      開她，她也沒有到過工寮。」、「（邱峰萩打電話找你，
      乙○○是否也接聽過？）因為我常忘了帶手機出門，有時
      候乙○○會幫我接電話，有時候會使用乙○○電話」等語
      明確（見原審卷第206 、327 頁），邱豐萩於本院審理時
      亦證稱: 「乙○○沒有到過工寮。」等語。是王皆得、甲
      ○○、邱豐萩均未證稱乙○○涉有何製毒犯行。
    (二)共同被告王皆得於93年5 月20日調查局調查時，雖曾陳稱
      ：「（你與邱峰萩共同製造安非他命毒品牟利，是否尚有
      其他人協助參與？）有，如我前述甲○○為主嫌，尚有乙
      ○○協助參與」等語（見偵查卷第7 頁），而與原審法院
      審理時之證述有異。然查：共同被告王皆得於原審法院審
      理時強調，其於調查局之回答，真意乃指本案其所認識之
      相關人員包括乙○○，並非指乙○○係參與本件製造毒品
      之人員（見原審卷第216 頁）；而觀諸共同被告王皆得於
      偵查中經調查局或檢察官提訊多次之自白內容（參見被告
      王皆得93年5 月20日、5 月28日、6 月21日調查筆錄，93
      年5 月20日、7 月8 日偵查筆錄），有關乙○○部分，除
      前揭陳述外，其餘均未明確指述乙○○有何幫助或共同參
      與本案製造毒品之犯行；且王皆得自承其乃因與甲○○共
      同製毒緣故，方認識乙○○，有時乙○○會幫忙甲○○接
      聽電話，則王皆得主觀上臆測乙○○知情，或誤認乙○○
      有參與協助，而於調查局中為上揭回答，亦符常情。此外
      ，再自調查局人員對被告等人實施之通訊監聽內容觀之，
      於93年5 月9 日13時45分許，王皆得、邱峰萩打電話給甲
      ○○時，當時係由乙○○接聽，隨即將電話交予甲○○，
      乙○○並未參與任何製毒事宜之相關討論，有當日之監聽
      譯文在卷可稽（見偵查卷第137 頁、原審卷第276 頁），
      足徵王皆得於調查局所謂「尚有乙○○協助參與」之陳述
      ，因未具較為可信之特別情況，且亦無其他證據證明真實
      ，不足採為論罪依據。
    (三)另共同被告甲○○指示被告乙○○，透過其兄長涂應任介
      紹，帶被告邱峰萩、王皆得向駿田車業商行購買車號4260
      -JP 號小貨車等情，雖為被告乙○○所自承，而堪信為真
      實，然共同被告王皆得自偵查至審理中，均陳稱「我不知
      道乙○○是否知悉該車輛係欲作何用途」，共同被告甲○
      ○亦稱「我並未告知乙○○該車用途，乙○○均不知情」
      ，此觀諸彼等歷次筆錄均可得知。而自甲○○93年5 月14
      日7 時19分許，指示乙○○介紹購買系爭小貨車之通話內
      容觀之，乙○○無從知悉該車輛係欲作運送毒品器具之情
      ，有該通訊監察譯文乙份在卷可稽（見偵查卷第138 頁、
      原審卷第276 頁），且依一般生活經驗，友人委託介紹購
      買貨車，乃屬常事，本案尚難以乙○○介紹購買車輛之事
      實，推斷其犯罪。又自乙○○皮包扣得如附表四內容之甲
      基安非他命製造程序實驗步驟流程表，其上並未明白寫出
      製成之毒品名稱，此觀諸該流程表所載內容甚明；又筆記
      本中之各項支出記載，均僅係支出名稱之簡要記載，諸如
      前述之「工資」、「馬達」、「場地費」、「絡臺」等名
      目，因乙○○並非相關專業人員，且被告甲○○如未主動
      告知，乙○○辯稱不知情，與常情不悖。
    (四)被告甲○○因共同參與本件製毒犯行，於進行統籌聯絡、
      來往接洽時，為避免檢警人員跟監調查，乃命乙○○將其
      認為可疑之車牌號碼、車型顏色紀錄下來，總計於乙○○
      之筆記本中，至少即紀錄五十餘輛汽車相關資料，有該筆
      記本影本在卷可稽（見偵查卷第82頁），被告乙○○於調
      查局中供述：「該筆記本1 月計劃表所載52輛汽、機車車
      牌號碼，是甲○○叫我記的，其目的是在檢查是否車輛在
      週遭重複出現，若有此情形，即表示有治安單位之車輛在
      跟監」等語（見偵查卷第74頁）。甲○○與乙○○既係親
      蜜之男女朋友關係，乙○○受甲○○之託除記載日常帳務
      外，並為之監查車輛來往情形，亦合乎情理之常，不能以
      之視為職司把風之行為。
    (五)另公訴人認為被告乙○○與共同被告甲○○為交往一年多
      之男女朋友，且乙○○與甲○○時常結伴而行，並負責記
      帳，其不知本案製毒犯行，乃有違常情等語，然犯罪事實
      之認定，應憑積極證據，不得僅憑臆測推論，苟積極證據
      不足為不利於被告事實之認定時，即應為有利於被告之認
      定，且無論直接證據或間接證據，其為訴訟上之證明，須
      於通常一般之人均不致有所懷疑，而得確信其為真實之程
      度者，始得據為有罪之認定，斷不能以有違常情而推定之
      。此外，復查無其他積極證據足資證明被告乙○○確有公
      訴人所指之犯行，其犯罪即屬不能證明，自應為其無罪之
      諭知。
    (六)原審就乙○○部分，為無罪之諭知，經核亦無不合，檢察
      官此部分上訴意旨仍執前詞，指摘原判決此部分不當，求
      為有罪之判決，參酌最高法院91年度台上字第5846號判決
      意旨：「法院固得依職權調查證據，但並無蒐集證據之義
      務。蒐集證據乃檢察官或自訴人之職責，事實審法院應以
      調查證據為其主要職責，其調查之範圍，亦以審判中所存
      在之一切證據為限，案內不存在之證據，即不得責令法院
      為發現真實，應依職權從各方面蒐集證據。」之意旨，認
      本件上訴為無理由，應予駁回。
六、被告甲○○被訴無故持有子彈部分及被告王皆得部分，已經
    原審判決確定，不另論列，附此敘明。
據上論結，應依刑事訴訟法第368 條、第369 條第1 項前段、第
364 條、第299 條第1 項前段，毒品危害防制條例第4 條第2 項
、第18條第1 項前段、第19條第1 項，刑法第11條、第28條、第
47條、第37條第2 項，判決如主文。
本案經檢察官邱榮藏到庭執行職務。
中　　華　　民　　國　　94　　年　　6 　　月　　14　　日
                  刑事第二庭    審判長法  官  林正雄
                                      法  官  黃壽燕
                                      法  官  陳啟造
以上正本證明與原本無異。
被告乙○○不得上訴。
檢察官及被告甲○○如不服本判決應於收受本判決後10日內向本
院提出上訴書狀，其未敘述上訴理由者，並得於提起上訴後10日
內向本院補提理由書狀（均須按他造當事人之人數附繕本）「切
勿逕送上級法院」。
中　　華　　民　　國　　94　　年　　6 　　月　　15　　日
　　　　　　　　　　　　　　　　　　　書記官  黃琳群
附錄本判決論罪科刑法條：
毒品危害防制條例第4 條第2 項製造、運輸、販賣第二級毒品者
，處無期徒刑或7 年以上有期徒刑，得併科新臺幣7 百萬元以下
罰金。
  附表一
┌──┬──────────┬───────────────┬─────┐
│ 編 │                    │                              │          │
│    │       品      名   │          數       量         │備     註 │
│ 號 │                    │                              │          │
├──┼──────────┼───────────────┼─────┤
│1   │甲基安非他命成品    │1 包（淨重6100公克，空包裝重  │自4260-JP │
│    │                    │800 公克，純質淨重225.7 公克）│自小貨車上│
│    │                    │                              │扣得      │
├──┼──────────┼───────────────┼─────┤
│2   │甲基安非他命成品    │1 小包（淨重8.3 公克，空包裝重│自4260-JP │
│    │                    │0.39公克）                    │自小貨車上│
│    │                    │　                            │扣得      │
├──┼──────────┼───────────────┼─────┤
│3   │殘留有甲基安非他命之│1支                           │自4260-JP │
│    │吸食器              │                              │自小貨車上│
│    │                    │                              │扣得      │
├──┼──────────┼───────────────┼─────┤
│4   │含甲基安非他命成分之│1 桶（淨重14300 公克，空包裝重│製毒工寮內│
│    │疑似黑色水溶液      │1200公克，純質淨重466.18公克）│查扣      │
│    │                    │                              │          │
└──┴──────────┴───────────────┴─────┘
  附表二
┌──┬──────────┬───────────────┬─────┐
│ 編 │                    │                              │          │
│    │       品      名   │          數       量         │備     註 │
│ 號 │                    │                              │          │
│    │                    │                              │          │
├──┼──────────┼───────────────┼─────┤
│1   │鹽酸麻黃素          │2 袋（合計淨重35000 公克，空包│自4260-JP │
│　  │                    │裝重1000公克）                │自小貨車上│
│    │                    │                              │扣得      │
├──┼──────────┼───────────────┼─────┤
│2   │疑似黑色水溶液      │13桶（含氯假麻黃素成分，合計淨│製毒工寮內│
│    │                    │重228400公克）                │扣得      │
├──┼──────────┼───────────────┼─────┤
│3   │無線對講機          │2具（品牌REXON、ARIA）        │自4260-JP │
│    │                    │                              │自小貨車上│
│    │                    │                              │扣得      │
├──┼──────────┼───────────────┼─────┤
│4   │行動電話            │2具（品牌BENQ、MOTOROLA）     │自4260-JP │
│    │                    │                              │自小貨車上│
│    │                    │                              │扣得      │
├──┼──────────┼───────────────┼─────┤
│5   │SIM卡               │2張                           │自4260-JP │
│    │                    │                              │自小貨車上│
│    │                    │                              │扣得      │
├──┼──────────┼───────────────┼─────┤
│6   │冰箱櫃              │2台                           │製毒工寮內│
│    │                    │                              │扣得      │
├──┼──────────┼───────────────┼─────┤
│7   │脫水機              │1台                           │製毒工寮內│
│    │                    │                              │扣得      │
├──┼──────────┼───────────────┼─────┤
│8   │震盪機              │2台                           │製毒工寮內│
│    │                    │                              │扣得      │
├──┼──────────┼───────────────┼─────┤
│9   │水桶                │20個                          │製毒工寮內│
│    │                    │                              │扣得      │
├──┼──────────┼───────────────┼─────┤
│10  │不銹鋼桶            │6桶                           │製毒工寮內│
│    │                    │                              │扣得      │
├──┼──────────┼───────────────┼─────┤
│11  │攪拌桶              │2個                           │製毒工寮內│
│    │                    │                              │扣得      │
├──┼──────────┼───────────────┼─────┤
│12  │反應罐              │6瓶                           │製毒工寮內│
│    │                    │                              │扣得      │
├──┼──────────┼───────────────┼─────┤
│13  │真空馬達            │5台                           │製毒工寮內│
│    │                    │                              │扣得      │
├──┼──────────┼───────────────┼─────┤
│14  │磅秤                │2台                           │製毒工寮內│
│    │                    │                              │扣得      │
├──┼──────────┼───────────────┼─────┤
│15  │瓦斯爐具            │2台                           │製毒工寮內│
│    │                    │                              │扣得      │
├──┼──────────┼───────────────┼─────┤
│16  │瓦斯桶              │2桶                           │製毒工寮內│
│    │                    │                              │扣得      │
├──┼──────────┼───────────────┼─────┤
│17  │塑膠漏斗            │2個                           │製毒工寮內│
│    │                    │                              │扣得      │
├──┼──────────┼───────────────┼─────┤
│18  │陶瓷漏斗            │8個                           │製毒工寮內│
│    │                    │                              │扣得      │
├──┼──────────┼───────────────┼─────┤
│19  │濾瓶                │8個                           │製毒工寮內│
│    │                    │                              │扣得      │
├──┼──────────┼───────────────┼─────┤
│20  │塑膠勺子            │10個                          │製毒工寮內│
│    │                    │                              │扣得      │
├──┼──────────┼───────────────┼─────┤
│21  │氫氣瓶              │4支                           │製毒工寮內│
│    │                    │                              │扣得      │
├──┼──────────┼───────────────┼─────┤
│22  │食鹽                │1袋                           │製毒工寮內│
│    │                    │                              │扣得      │
├──┼──────────┼───────────────┼─────┤
│23  │攪拌棒              │4支                           │製毒工寮內│
│    │                    │                              │扣得      │
├──┼──────────┼───────────────┼─────┤
│24  │溫度計              │2支                           │製毒工寮內│
│    │                    │                              │扣得      │
├──┼──────────┼───────────────┼─────┤
│25  │濾網                │4個                           │製毒工寮內│
│    │                    │                              │扣得      │
├──┼──────────┼───────────────┼─────┤
│26  │硫酸鋇              │10瓶                          │製毒工寮內│
│    │                    │                              │扣得      │
├──┼──────────┼───────────────┼─────┤
│27  │醋酸鈉              │10瓶                          │製毒工寮內│
│    │                    │                              │扣得      │
├──┼──────────┼───────────────┼─────┤
│28  │氫氧化鈉            │9瓶                           │製毒工寮內│
│    │                    │                              │扣得      │
├──┼──────────┼───────────────┼─────┤
│29  │鹽酸                │3箱                           │製毒工寮內│
│    │                    │                              │扣得      │
├──┼──────────┼───────────────┼─────┤
│30  │鐵鍊                │1條                           │製毒工寮內│
│    │                    │                              │扣得      │
├──┼──────────┼───────────────┼─────┤
│31  │鎖頭                │1個                           │製毒工寮內│
│    │                    │                              │扣得      │
├──┼──────────┼───────────────┼─────┤
│32  │量桶                │2個                           │製毒工寮內│
│    │                    │                              │扣得      │
├──┼──────────┼───────────────┼─────┤
│33  │電風扇              │1個                           │製毒工寮內│
│    │                    │                              │扣得      │
├──┼──────────┼───────────────┼─────┤
│34  │酸鹼試紙            │2盒                           │製毒工寮內│
│    │                    │                              │扣得      │
├──┼──────────┼───────────────┼─────┤
│35  │濾紙                │2盒                           │製毒工寮內│
│    │                    │                              │扣得      │
├──┼──────────┼───────────────┼─────┤
│36  │活性炭              │3包                           │製毒工寮內│
│    │                    │                              │扣得      │
├──┼──────────┼───────────────┼─────┤
│37  │安非他命吸食器      │2組                           │自7189-JQ │
│    │                    │                              │自小客車扣│
│    │                    │                              │得        │
├──┼──────────┼───────────────┼─────┤
│38  │行動電話            │1具（序號000000000000000）    │自7189-JQ │
│    │                    │                              │自小客車扣│
│    │                    │                              │得        │
├──┼──────────┼───────────────┼─────┤
│39  │SIM卡               │5張                           │自7189-JQ │
│    │                    │                              │自小客車扣│
│    │                    │                              │得        │
├──┼──────────┼───────────────┼─────┤
│40  │甲基安非他命製造程序│1紙                           │甲○○所│
│    │實驗步驟流程表      │                              │  有。    │
│    │                    │                              │自乙○○│
│    │                    │                              │  皮包內扣│
│    │                    │                              │  得      │
└──┴──────────┴───────────────┴─────┘
  附表三
┌──┬──────────┬───────────────┬─────┐
│ 編 │                    │                              │          │
│    │    品      名      │        數       量           │ 備    註 │
│ 號 │                    │                              │          │
├──┼──────────┼───────────────┼─────┤
│ １ │現款                │新台幣6萬元                   │自4260-JP │
│    │                    │                              │自小貨車上│
│    │                    │                              │扣得      │
├──┼──────────┼───────────────┼─────┤
│ ２ │筆記本              │1冊                           │自乙○○│
│    │                    │                              │  皮包內扣│
│    │                    │                              │  得。    │
│    │                    │                              │乙○○所│
│    │                    │                              │  有      │
├──┼──────────┼───────────────┼─────┤
│ ３ │小貨車              │1輛（車號4260─JP）           │登記為邱峰│
│    │                    │                              │萩之母親邱│
│    │                    │                              │官緞所有  │
└──┴──────────┴───────────────┴─────┘
附表四
      料10K ，氯仿2 萬西西，挍拌泡2 小時以上，下強酸8000
      西西，不段挍拌化為液體之時，以計3 小時以上，再下乙
      醚2 萬西西，挍拌約3 小時，再用丙酮以濾紙濾器多次濾
      洗，料完全酸味為準‧
      料5K，水14000 西西，裝入吃氫鋼銅，順著下硫酸500 公
      克，醋酸鈉500 公克，鈀50公克，酸14西西，銅蓋封緊
      上台前後擺動約11至12公長，吃氫時會發熱，吃氫為17磅
      以上，時間約1 時半左右，吃氫之最後以表6 磅以上，吃
      到不能吃氫之時為佳，銅完全放氣再倒入桶內，氫氧化鈉
      調為P.H7中和再以濾紙濾過，倒入白鍋內燒至70度，放入
      活性碳3 大匙挍拌再濾過，倒入百鐵鍋內以中火燒，至放
      入2公斤燒至溶化，約80度放入活性炭2大匙挍拌濾過，
      倒入百鐵鍋內，以小火燒至呈結晶面，放入結凍之冰箱內
      ，冰到20小時以上‧
      把結晶之料用濾布，用脫水基脫乾，料5K，水2000西西，
      用白鐵鍋，以中火燒至料完全溶化，溫度約70度左右，加
      入2 大匙活性碳挍拌濾過，再中火燒至70度，加入1 大匙
      活性碳挍拌濾過，倒入白鐵鍋，以小火燒至結晶面方可，
      放入冰箱，時間約16小時以上倒出水後吹乾，方可收成‧
